臺灣桃園地方法院刑事判決　　　　　　　　　　　　　九十三年度重訴字第一二號
　　公　訴　人　臺灣桃園地方法院檢察署檢察官
　　被　　　告　丙○○
　　　　　　　　甲○○
　　右二人共同
　　指定辯護人　本院公設辯護人乙○○
右列被告等因違反毒品危害防制條例案件，經檢察官提起公訴（九十二年偵字第一五
五八九號），本院判決如左：
    主  文
丙○○共同連續運輸第一級毒品，處無期徒刑，褫奪公權終身。扣案之第一級毒品海
洛因共玖包（驗餘總淨重壹仟參佰玖拾參點伍柒公克）均沒收銷燬之；扣案包裝第一
級毒品海洛因之透明塑膠袋共玖個（含保鮮膜）、內褲貳件、泳褲壹件、女用束褲壹
件、束腹貳條均沒收；未扣案之鋸子貳支、泳褲壹件、束腹壹條、「台北－泰國曼谷
」來回機票參份、「曼谷－清來」來回機票參份均沒收，如全部或一部不能沒收，追
徵其價額；未扣案新台幣貳拾壹萬伍仟元沒收，如全部或一部不能沒收時，以其財產
抵償之。
甲○○共同運輸第一級毒品，處無期徒刑，褫奪公權終身。扣案之第一級毒品海洛因
共玖包（驗餘總淨重壹仟參佰玖拾參點伍柒公克）均沒收銷燬之；扣案包裝第一級毒
品海洛因之透明塑膠袋共玖個（含保鮮膜）、內褲貳件、泳褲壹件、女用束褲壹件、
束腹貳條均沒收；未扣案之鋸子壹支、「台北－泰國曼谷」來回機票貳份、「曼谷－
清來」來回機票貳份均沒收，如全部或一部不能沒收，追徵其價額；未扣案新台幣壹
萬伍仟元沒收，如全部或一部不能沒收時，以其財產抵償之。
    事  實
一、緣戊○○（另案由台灣台中地方法院以九十二年重訴字第七八四號審理中）、己○○、丁○○（均為戊○○之兄弟，現由檢察官另案偵辦中）與綽號「許董」、
    「阿昇」之成年男子（真實年籍姓名不詳）等人共同基於運輸第一級毒品海洛因
    至台灣之概括犯意聯絡，由戊○○、丁○○等人負責與人在泰國之自稱「張小姐
    」成年女子或綽號「阿勇」成年男子（真實年籍姓名均不詳）聯絡購買第一級毒
    品海洛因事宜，以平均每二塊海洛因磚（每塊約十兩重），新台幣（下同）三十
    五萬元之代價購得，再由戊○○、己○○、「阿昇」等人負責在台灣找人前往泰
    國（俗稱交通工具）將海洛因直接運輸回台，或經由澳門（由丁○○在澳門接應
    ）再轉機返回台灣，並在機場等候收貨，再將運回台灣之海洛因送交給負責提供
    購買毒品及運輸毒品資金之金主「許董」轉售予他人。
二、戊○○等人謀議既定後，旋由戊○○等人找尋願意擔任「交通」之人，於九十二
    年九月間某日，戊○○透過友人介紹認識需錢孔急之丙○○，即詢以願否以每塊
    約十兩重之海洛因磚十萬元之代價，接受安排至泰國運輸第一級毒品海洛因返台
    ，丙○○明知海洛因屬毒品危害防制條例第二條第二項第一款所定之第一級毒品
    ，亦為行政院公告之甲項管制進出口物品，依法不得運輸、持有及私運進口，幾
    經思量後竟因家庭經濟負擔沈重遂允諾之，而與戊○○、己○○、丁○○、「許
    董」之成年男子共同基於私運管制進口之第一級毒品海洛因入境台灣之犯意聯絡
    ，由戊○○等人先與在泰國之「張小姐」、「阿勇」聯繫、安排妥適，於九十二
    年十月七日安排丙○○北上桃園縣大園鄉中正國際機場，並交予「台北－泰國曼
    谷」來回機票一份，由丙○○獨自搭乘長榮航空股份有限公司（下稱長榮航空公
    司）ＢＲ２０１號班機飛抵泰國曼谷，由一不知名成年男子（真實姓名年籍不詳
    ）在曼谷機場接應丙○○，並安排其搭機前往泰國與緬甸邊境之清來，由另一名
    真實姓名年籍均不詳之台灣籍成年男子（年約四、五十歲）陪同前往美賽地區之
    金城飯店住宿，嗣於九十二年十月九日於上開飯店房間內交付第一級毒品海洛因
    磚二大塊、束腹及緊身泳褲各一件，並指導丙○○將其中一大塊海洛因磚以鋸子
    切割成二小塊以便夾藏，再穿上緊身泳褲及束腹以避免走私運輸毒品海洛因入境
    乙事為警查獲，丙○○即自行購買鋸子在房間內將其中一大塊海洛因磚切割成兩
    小塊，將此一大塊、兩小塊海洛因磚一同藏放於束腹及泳褲內，切割之剩餘碎末
    則另以一透明塑膠袋包裝，藏放在外褲口袋中，旋於九十二年十月十一日由該名
    台灣籍成年男子陪同前往清來機場搭機返回曼谷，再轉搭長榮航空公司ＢＲ０２
    １２號次班機，於當日十六時五十分許入境中正國際機場，而將管制進口之第一
    級毒品海洛因運輸入境。丙○○闖關成功後，即將所攜回之第一級毒品海洛因一
    大塊、二小塊及一小包均交給前來接機之戊○○，並取得報酬二十萬元。
三、丙○○闖關成功後，更增強丙○○與戊○○等人運輸毒品入台之信念而繼續計畫
    下次運輸行為，此時積欠地下錢莊債務，亟需還債之甲○○透由綽號「阿昇」之
    成年男子（真實年籍姓名不詳）得知戊○○因從事運輸第一級毒品之行為獲利頗
    豐，並以其到泰國曼谷帶海洛因返台即可獲得二十萬元，非但可償還積欠地下錢
    莊之債務，亦可有一筆收入為由唆使甲○○，甲○○經「阿昇」勸說已然心動卻
    恐不安全，因之要求「阿昇」安排其先依照計劃路線演練一趟，「阿昇」應允後
    旋安排甲○○於九十二年十月二十三日獨自一人搭機前往泰國曼谷，再轉往清來
    、美賽以實際勘查運輸毒品之路線，於同年月二十五日返台，並於九十二年十月
    二十八日、二十九日向「阿昇」表達願意充當「交通」之角色，「阿昇」旋將此
    事報告戊○○等人，戊○○、丁○○、己○○等人旋即策劃、安排丙○○及甲○○二人於九十二年十一月初共同前往泰國曼谷攜運海洛因返台之相關事宜，並本
    於前開共同運輸第一級毒品入境之犯意聯絡，向不知情旅行社人員購買前往泰國
    曼谷之來回機票二份，一份「台北－泰國曼谷」來回機票由戊○○交給丙○○，
    另一份「台北－泰國曼谷」來回機票連同供甲○○前往泰國運輸毒品生活零花所
    用之零用金一萬五千元則於九十二年十一月二日由「阿昇」一併轉交給甲○○，
    而安排丙○○及甲○○一同在九十二年十一月三日二十二時二十分許，自中正國
    際機場搭乘中華航空股份有限公司（下簡稱中華航空公司）ＣＩ０６５號次班機
    飛抵泰國曼谷，丁○○在曼谷機場負責接應丙○○暫住宿於大華飯店，並安排轉
    機前往清來、美賽，而住宿於當地之金城飯店，略嗣休息後，在十一月五日中午
    時分，由同上開真實年籍姓名不詳之台灣籍男子在飯店房間內交付以牛皮紙袋包
    裝之二大塊第一級毒品海洛因（驗餘總淨重６９３‧１５公克，純度約為８１‧
    ４１％至８５‧５４％，純質淨重５６４‧４１公克，空包裝總重為５４‧２９
    公克）、束腹一條、緊身三角泳褲一件，並由丙○○購買鋸子，將其中一大塊海
    洛因切割成兩塊以方便夾藏於腹部，再以塑膠袋包裝上開三塊海洛因磚，並將切
    割之剩餘海洛因碎末另以一透明塑膠袋包裝後藏放在外褲口袋中，準備依照前次
    運輸海洛因之相同方式私運海洛因回台；而甲○○則於抵達泰國曼谷後，依「阿
    昇」行前告知之路線，自行前往戊○○等人已事先預定之大華飯店住宿，並由一
    名不知情之成年女子（真實年籍姓名均不詳）在大華飯店房間內交付前往清來之
    來回機票後，持之搭機轉往清來、美賽，住宿於戊○○等人事先預定之金城飯店
    內，於十一月四日二十三時三十分許，「阿勇」至甲○○住宿之金城飯店房間確
    認甲○○身分無誤後，翌日晚間始於飯店房間內交付以透明塑膠袋裝之第一級毒
    品海洛因四大塊（其中一塊海洛因磚另包藏有一小包海洛因，驗餘總淨重７００
    ‧４２公克，純度約為８４‧８９％至８１‧００％，純質淨重５９４‧３６公
    克，空包裝總重為４９‧８６公克）、束腹一條、女用束褲一件，並指導甲○○
    先穿上一條緊身內褲，再將二塊海洛因磚放在女用內褲底層後穿起，另二塊海洛
    因磚則夾藏於腹部之二條內褲褲頭中再以束腹固定後才套上長褲等方法，以避免
    走私運輸毒品海洛因入境乙事為警查獲。甲○○、丙○○均明知「阿勇」、該台
    灣籍男子所交付之物品均為第一級毒品海洛因，仍本於前開運輸第一級毒品入境
    之犯意聯絡，予以收受後暫藏放在其住宿飯店房間內，並於九十二年十一月六日
    、七日在飯店房間內，各自以前開方式穿戴緊身泳褲、束腹並夾藏海洛因磚妥適
    後，出發前往清來機場返回曼谷機場，並搭乘戊○○等人早先預定之中華航空公
    司ＣＩ０６６號次班機，於九十二年十一月七日十四時二十分許，入境中正國際
    機場，而以此方式共同自泰國地區將管制進口之第一級毒品海洛因運輸入境。惟
    甲○○、丙○○先後於同日十四時三十一分許、十四時四十二分許，在中正國際
    機場第一航廈通關檢查時，為財政部台北關稅局人員發覺有異而當場查獲，並扣
    得甲○○所攜帶回台之第一級毒品海洛因（共四塊、一小包）驗餘總淨重７００
    ‧４２公克，純度約為８４‧８９％至８１‧００％，純質淨重５９４‧３６公
    克，空包裝總重為４９‧８６公克，而被告丙○○所夾帶入境之海洛因（共三塊
    、一小包）驗餘總淨重６９３‧１５公克，純度約為８１‧４１％至８５‧５４
    ％，純質淨重５６４‧４１公克，空包裝總重為５４‧２９公克，及供渠二人包
    裝、運輸毒品所用之塑膠袋九個（含保鮮膜）、內褲二件、女用束褲一件、泳褲
    一件、束腹二條。
四、案經內政部警政署航空警察局報請台灣桃園地方法院檢察署檢察官偵查起訴。
    理  由
一、訊據被告甲○○、丙○○對右揭與共犯戊○○、丁○○、己○○、綽號「許董」
    、及「阿昇」等人共同謀議至泰國運輸第一級毒品海洛因入境台灣，並接受戊○○等人安排搭機前往泰國夾帶海洛因返台（即擔任俗稱「交通」之角色）經海關
    人員查獲等事實，迭於偵訊及本院審理時均坦承不諱，核與共同正犯戊○○供述
    情節相符，並有財政部台北關稅局扣押貨品、運輸工具收據及搜索筆錄、被告二
    人之旅客入出境記錄查詢、護照影本、航空警察局查獲涉嫌毒品危害防制條例毒
    品初步鑑驗報告單、刑案現場照片八張附卷及前述白色不明粉末扣案可資參佐（
    見偵卷第十二頁至第十五頁、第二十頁至第三十一頁），而扣案之白色不明粉末
    ，經送請法務部調查局鑑定結果，均含第一級毒品海洛因成分，被告甲○○所攜
    帶回台之第一級毒品海洛因（共四塊、一小包）驗餘總淨重７００‧４２公克，
    純度約為８４‧８９％至８１‧００％，純質淨重５９４‧３６公克，空包裝總
    重為４９‧８６公克，而被告丙○○所夾帶入境之海洛因（共三塊、一小包）驗
    餘總淨重６９３‧１５公克，純度約為８１‧４１％至８５‧５４％，純質淨重
    ５６４‧４１公克，空包裝總重為５４‧２９公克，此有該局九十二年十二月一
    日調科壹字第０八０００七０六九號、第000000000號鑑定通知書各一
    份在卷可稽（見偵卷第三三七頁至第三三八頁），足認被告丙○○、甲○○於前
    開所述時間出境至泰國，並夾帶上開第一級毒品海洛因入境，於入境通關檢查時
    被查獲等情詳實可信。另：
    (一)被告丙○○於九十二年十月七日至十一日前往泰國運輸第一級毒品海洛因磚一
      大塊二小塊入境台灣之犯行，雖未經警方當場查獲，惟此部份事實業據被告丙○○於本院審理時坦承不諱（見本院九十三年四月十六日、五月五日審理筆錄
      ），核與共犯戊○○供述相符（見台灣台中地方法院檢察署九十二年度偵字第
      二四四六七號所附之九十三年二月十九日偵訊筆錄），復有被告丙○○之旅客
      入出境查詢資料、護照影本、監聽資料等可資證明被告丙○○確於上開時間前
      往泰國，並已運輸第一級毒品海洛因返台而自戊○○處領得報酬二十萬元之事
      實，足認被告丙○○前開任意性自白核與事實相符，且其該次運輸海洛因之行
      為模式與本次遭警查獲之犯行相仿，應屬無疑。
    (二)被告丙○○、甲○○初為警查獲之際，雖於警詢及初次偵訊時均供稱上開毒品
      係為供個人施用始夾帶云云，惟被告丙○○於本院調查中已供稱：是受戊○○
      等人之邀約、安排，前往泰國夾帶海洛因回台，因為戊○○有交代被查獲要說
      毒品是要供自己施用，所以警詢時才那樣說等語（見本院九十三年三月五日訊
      問筆錄），而被告甲○○亦於其後偵訊及本院審理時供稱：是以二十萬元之代
      價，受戊○○之託前往泰國攜帶海洛因回台等語，再觀以被告二人所夾帶之第
      一級毒品海洛因純度高，且數量均將近七百公克，顯非單純供一己施用，堪認
      渠等於警詢、檢察官初訊時所為之供述係圖卸之詞，應以其在本院審理時所為
      供述為可採。
    (三)再者被告二人雖一再堅稱彼此並不相識，對彼此行為並不知情云云，然查，被
      告甲○○所使用之門號0000000000號行動電話於九十二年十一月三
      日欲出發前往中正國際機場時，即九十二年十一月三日十七時十一分六秒至同
      日十七時十四分五十六秒期間曾多次撥打被告丙○○所使用之門號00000
      00000號行動電話，此有上開電話號碼通聯記錄在卷可資佐證，再參以被
      告二人於九十二年十一月三日二十二時二十分許共同搭乘中華航空公司ＣＩ０
      六五號次班機於翌日凌晨飛抵泰國曼谷，同樣暫住宿於當地大華飯店再搭機前
      往清來轉往美賽之金城飯店住宿，於收受第一級毒品海洛因磚後，再於同年月
      七日上午八時二十五分許，一同攜帶海洛因搭乘中華航空公司ＣＩ０六六號次
      班機返回台灣中正國際機場，並以極相近之時間內（分別十四時三十一分五十
      七秒、十四時四十二分二十七秒）企圖闖關時為警查獲等情，為被告二人所供
      認不諱，且有旅客入出境記錄查詢等資料附卷可稽，顯然被告二人事先均知彼
      此均係充當俗稱「交通」之運毒角色而共同走私夾帶海洛因返台入關。衡諸被
      告丙○○、甲○○二人此次均係接受戊○○等人安排於同一時間、搭乘同一班
      飛機前往同一地方（泰國清來、美賽），而自同一貨主（「張小姐」、「阿勇
      」）取得第一級毒品海洛因後私運回台，按共同正犯之意思連絡原不以數人間
      直接發生者為限，即有間接之聯絡者亦包括在內（最高法院七十七年台上字第
      二一三五號判例），是縱被告丙○○與甲○○彼此無直接聯絡，然渠等既透由
      共犯戊○○、丁○○、己○○等人居間聯繫，共同擔負此次運輸海洛因入境台
      灣之犯行，自無礙於共同正犯之成立，附此敘明。
  綜上所述，本件事證明確，被告丙○○、甲○○運輸第一級毒品海洛因犯行已經證
  明，應依法論科。
二、查被告丙○○、甲○○為前述運輸第一級毒品犯行後，毒品危害防制條例業於九
    十二年七月九日修正公布，依同條例第三十六條規定自修正公布後六個月施行，
    即九十三年一月九日施行，有關毒品危害防制條例第四條第一項運輸第一級毒品
    罪之構成要件及法定刑均未修正，是無論依修正前或修正後之規定，本院對被告
    本件犯行，均應依法論科並無不同，爰依刑法第二條第一項前段規定，應適用新
    法處斷，先予說明。又按海洛因係行政院依懲治走私條例第二條第四項授權公告
    之「甲項管制進出口物品」，並為毒品危害防制條例第二條第二項第一款所稱之
    第一級毒品。查被告丙○○、甲○○二人於九十二年十一月七日當天自泰國搭機
    入境我國，夾帶扣案之第一級毒品海洛因在中正國際機場第一航廈入境室為海關
    人員當場查獲，雖入境手續尚未全部完成，惟其既已搭機抵達中正國際機場，並
    下機進入我國領域之中正國際機場航站大廈內，足見其私運管制物品海洛因進口
    之行為已經完成（最高法院五十九年度台上字第二六一０號、八十七年度台上字
    第三九一八號判決可資參照），是核被告丙○○、甲○○二人所為係犯毒品危害
    防制條例第四條第一項之運輸第一級毒品及懲治走私條例第二條第一項之私運管
    制物品進口罪。而被告二人非法持有第一級毒品海洛因之低度行為，為運輸及私
    運之高度行為所吸收，不另論罪。被告二人就所犯上開二罪與戊○○、丁○○、
    己○○、自稱「阿昇」、「許董」之成年男子及不知名之台灣籍成年男子、不知
    名之成年男子（真實年籍姓名均不詳）間，事先有共同謀議，繼由「許董」出資
    、戊○○、丁○○、己○○、「阿昇」等人負責安排交通，該不知名之台灣籍男
    子及不知名成年男子在泰國當地接應，並準備毒品及運輸毒品用之塑膠袋、泳褲
    、束腹等物，被告二人則分擔夾藏運輸毒品入境部分，均如前述，足證被告二人
    與戊○○、丁○○、己○○、自稱「許董」、「阿昇」之成年男子及該不知名台
    灣籍男子、不知名成年男子間有犯意之聯絡及行為之分擔，為共同正犯，公訴意
    旨漏未認定丁○○、己○○及自稱「許董」、「阿昇」成年男子及該不知名台灣
    籍男子、不知名成年男子亦為共同正犯，尚有未洽。又被告丙○○、甲○○以一
    行為同時觸犯上開二罪，為想像競合犯，應依刑法第五十五條規定，從一重之運
    輸第一級毒品罪處斷。而被告丙○○於九十二年十月十一日、十一月七日先後二
    次攜帶第一級毒品海洛因回台，其時間緊接，犯罪構成要件均相同，顯係基於概
    括犯意反覆為之，應依連續犯規定論以一罪，並應依刑法第五十六條規定加重其
    刑，惟因本件法定本刑為死刑、無期徒刑，依法不得加重；又公訴人雖僅就被告
    丙○○於九十二年十一月七日攜帶海洛因返台為警查獲之犯行部分提起公訴，然
    被告丙○○於九十二年十月七日前往泰國並於同年月十一日攜帶一大塊、二小塊
    及一小包之第一級毒品海洛因搭機返回台灣之運輸第一級毒品犯行縱未經警查獲
    ，惟此部分犯行業據被告丙○○於本院審理坦承不諱，核與共犯戊○○供述情節
    相符，並有旅客出入境查詢資料、護照影本等資料附卷可資佐證，業經認定如前
    ，且被告丙○○此部分犯行，與其前揭業經公訴人提起公訴部分具有連續犯之裁
    判上一罪關係，本院自得併予審酌，特予說明。末查，犯運輸毒品之罪，供出毒
    品來源，因而破獲者，得減輕其刑，毒品危害防制條例第十七條定有明文，其立
    法意旨重在鼓勵具體供出其上游販毒者，俾資追查毒梟前手及其上游毒品，以杜
    絕毒品之蔓延與氾濫為目的，倘僅自白所運輸毒品之事證及共犯為何人，但尚未
    進而查獲毒梟前手、或其上游毒品者仍不得執此邀本條規定之寬減（最高法院九
    十年台上字第一六三九號判決意旨參照）；又最輕本刑為三年以上有期徒刑之刑
    事案件之被告或犯罪嫌疑人，於偵查中供述與該案案情有重要關係之待證事項或
    其他共犯之犯罪事證，因而使檢察官得以追訴該案之其他共犯者，以經檢察官事
    先同意者為限，就其因供述所涉之犯罪，減輕或免除其刑，證人保護法第二條第
    一款及第十四條第一項亦分別定有明文。經查，警方早已於九十二年三、四月間
    ，從所查獲之施用毒品案件追溯毒品來源時，即已鎖定戊○○等人為運輸第一級
    毒品海洛因之人，並展開長時間的監聽及跟監，而之後查獲戊○○等人與被告丙○○、甲○○供述並無任何關聯，也未提訊過被告二人等情，業據證人即查獲戊○○集團之員警趙元君於本院審理時到庭證述甚詳（見本院九十三年五月五日審
    理筆錄），再者本件被告丙○○、甲○○二人私運海洛因一案，於偵查中承辦檢
    察官固在九十二年十一月二十八日偵訊時當庭同意被告二人適用證人保護法之相
    關規定，然被告丙○○當日僅供稱係綽號「阿忠」（或係「阿宮」）之人以二十
    萬元代價安排渠等至泰國私運毒品入境台灣，而被告甲○○則稱伊係替自稱「歐
    陽德」之人前往泰國私運海洛因返台，被告二人當日均未供出共犯戊○○等人或
    提供任何年籍住所等相關資料以利檢警追查，直至戊○○等人於九十二年十二月
    十二日遭台中縣警察局警員查獲並移送台灣台中地方法院檢察署檢察官偵辦，經
本案承辦檢察官發現兩案或有關聯而主動瞭解追查，被告丙○○及甲○○始於九
    十二年十二月三十一日偵訊中坦承安排渠等運輸毒品之人即為戊○○，此有上開
    偵訊筆錄在卷可稽，顯見被告二人之供述並未使檢警得以偵查、追訴該案其他共
    犯，且依被告二人所供述之戊○○等人之涉案情節，亦僅能認定被告係與渠等共
    同為本件犯行，是以被告二人既係與戊○○等人共同犯本罪而屬共犯，並非供出
    毒品來源，且本件亦尚無因被告二人之供述而再破獲毒品提供者或前手之情事，
    是本案情形與毒品危害防制條例第十七條、證人保護法第十四條第一項規定之情
    形，尚屬有間，被告丙○○、甲○○前開供述僅為本院量刑時之參考，自無法依
    據上開法律規定減輕其刑，特予說明。爰審酌被告丙○○、甲○○二人均明知海
    洛因已據行政院公告列為之第一級毒品在案，不得運輸、持有、私運進口，竟為
    圖其個人私利，即夥同戊○○、丁○○、己○○、「許董」、「阿昇」等人將扣
    案海洛因以上述方式由國外私運進口而輸入我國境內，所運輸之第一級毒品海洛
    因驗餘總淨重高達１３９３‧９７公克之海洛因，數量龐大且純度均為８１％以
    上，若流入市面，非但助長毒品氾濫，且將嚴重損害我國國際形象、社會安全及
    國人健康所生危害非輕，被告在取得毒品之時，既已明知，仍甘願充當一般走私
    毒品者所稱之「交通」角色，而所運之毒品數量實多，遠非一般小額販毒者所能
    相比，尤其被告丙○○先後共有二次運輸第一級毒品海洛因之犯行，對國家社會
    之危害實非輕微，本院思之再三，難認其犯罪情狀顯有可憫恕之處，惟念及被告
    丙○○、甲○○二人犯後復能坦承犯行，頗具悔意，並供出共犯戊○○為聯絡本
    件運輸犯行之人，雖未能促成檢警得以追訴該案其他共犯，亦無法因之追查初毒
    品之提供者或上手，然渠等犯罪後態度尚稱良好等一切情狀，分別量處如主文所
    示之刑，並均依刑法第三十七條第一項規定宣告褫奪公權終身，以資懲儆。
三、按基於共同犯罪行為，應由共犯各負全部責任之理論（參照最高法院六十二年度
    第一次刑庭庭推總會議決議六），從而被告甲○○所私運回台之第一級毒品海洛
    因（共四塊、一小包）驗餘總淨重７００‧４２公克，純度約為８４‧８９％至
    ８１‧００％，純質淨重５９４‧３６公克，空包裝總重為４９‧８６公克，及
    被告丙○○所夾帶入境之海洛因（共三塊、一小包）驗餘總淨重６９３‧１５公
    克，純度約為８１‧４１％至８５‧５４％，純質淨重５６４‧４１公克，空包
    裝總重為５４‧２９公克，係屬第一級毒品，均應依毒品危害防制條例第十八條
    第一項前段之規定，宣告沒收銷燬之。另扣案之第一級毒品海洛因之外包裝塑膠
    袋九個及保鮮膠膜（空包裝總重為１０４‧１５公克）係用於包裹毒品，防止毒
    品漏逸、潮濕，以便於攜帶運輸，為供運輸毒品所用之物，雖均因係包裝上開第
    一級毒品而與之密切接觸，然既經鑑定機關就之與毒品分別鑑析其重量，有前開
    法務部調查局鑑定通知書可憑，足證與毒品並無不可析離之關係，當應依同條例
    第十九條第一項之規定均予宣告沒收；另被告丙○○為方便私運海洛因返國，自
    行購買鋸子一支將其中一大塊海洛因磚切割成二小塊以利夾藏，並於九十二年十
    一月七日返國時，先穿上一件緊身三角泳褲後於腹部夾藏一大塊及二小塊海洛因
    磚，再以束腹加以固定後穿上一件四角內褲用以夾藏、包裹毒品，並將一小包海
    洛因（因切割海洛因磚後剩餘之碎末）藏放於外褲口袋內，夾帶第一級毒品海洛
    因闖關，而被告甲○○則係於返國時，先穿上一件三角內褲後，再穿上已於褲底
    放置二大塊海洛因磚之女用四角束褲，並於腹部夾藏二大塊海洛因磚（其中一塊
    海洛因磚內附含有一小包海洛因）再以束腹加以固定用以夾藏、包裹毒品，夾帶
    第一級毒品海洛因闖關等情，分據被告丙○○、甲○○供明在卷，足見扣案之三
    角泳褲一件、三角內褲一件、四角內褲一件、女用四角束褲一件、束腹二條及未
    扣案之鋸子一支，均係被告丙○○、甲○○用以包裏、藏匿毒品，以避免為海關
    或警察人員查覺，而皆為被告二人與戊○○、丁○○、己○○等人共同犯運輸毒
    品罪所用之物，依共犯連帶沒收理論，均應依同條例第十九條第一項之規定宣告
    沒收，而未扣案之鋸子如全部或一部不能沒收，追徵其價額。至未扣案之「台北
    －泰國曼谷」來回機票二份、「曼谷－清來」來回機票二份，乃係共犯戊○○等
    人所提供或出資購買，作為被告二人搭機前往泰國清來、美賽運輸毒品海洛因入
    境台灣所用之物，另共犯戊○○提供被告甲○○至泰國運輸毒品之住宿零用金一
    萬五千元，均屬被告丙○○、甲○○與其共犯戊○○等人為本件犯罪所用之財物
    ，業據被告二人供明在卷，雖均未扣案，然仍應依同條例第十九條第一項之規定
    宣告沒收，如全部或一部不能沒收時，就「台北－泰國曼谷」來回機票二份、「
    曼谷－清來」來回機票二份，均追徵其價額，就一萬五千元部分，則以被告丙○○及甲○○二人財產抵償之。至被告丙○○、甲○○二人自承於九十二年十一月
    七日運輸第一級毒品海洛因返台後即可分別得到二十萬元之報酬，然因被告二人
    均尚未交付毒品予戊○○等人或其所指派之人即為警查獲，以致尚未收取該報酬
    ，且依現存證據亦不足證明被告丙○○、甲○○已有所得，自不得宣告沒收，併
    予敘明。而有關被告丙○○於九十二年十月十一日私擅運輸第一級毒品返台所得
    之二十萬元，以及用以切割海洛因磚以利夾藏、私運之鋸子一支和用以包裏、藏
    匿毒品，以避免為海關或警察人員查覺所用之緊身三角泳褲一件、四角內褲一件
    、束腹一條，雖均未扣案，惟係屬被告丙○○犯罪所得或所用之物，且均與被告
    甲○○之犯行無關，故依毒品危害防制條例第十九條第一項僅被告丙○○就上開
    財物部分宣告沒收之，如全部或一部不能沒收時，以被告丙○○財產抵償或追徵
    其價額；然被告丙○○該次所運輸入台之第一級毒品海洛因磚三塊則因未扣案，
    因之無從詳細認定數量，惟衡諸被告丙○○接受戊○○等人安排運輸海洛因入境
    台灣，渠等目的本即意在販賣第一級毒品海洛因予不特定人施用，從中謀取暴利
    ，則被告丙○○於九十二年十月十一日私運返台之海洛因磚三塊又已交付戊○○
    處理，顯已販售給其下游甚或已經施用者施用淨盡而在事實上不存在，未免將來
    執行困難，故不宣告沒收之，附此敘明。
四、至於共犯戊○○、丁○○、己○○、「許董」、「阿昇」等人所涉違反毒品危害
    防制條例相關罪責，應由檢察官另行依法偵處，附此敘明。
據上論斷，應依刑事訴訟法第二百九十九條第一項前段，毒品危害防制條例第四條第
一項、第十八條第一項前段、第十九條第一項，懲治走私條例第二條第一項、第十一
條，刑法第二條第一項前段、第十一條、第二十八條、第五十六條、第三十七條第一
項、第五十五條，判決如主文。
本案經檢察官張尹敏到庭執行職務。
中      華      民      國    九十三    年      五      月     十九     日
                                 台灣桃園地方法院刑事第六庭
                                     審判長法  官  林孟宜
                                           法  官  錢建榮
                                           法  官  何俏美
右正本證明與原本無異。
如不服本判決，應於判決送達後十日內向本院提出上訴狀( 應附繕本 )，上訴於
臺灣高等法院。
                                           書記官  王泰元
中      華      民      國    九十三    年      五      月     十九     日
附錄：本判決論罪科刑法條全文
毒品危害防制條例第四條
製造、運輸、販賣第一級毒品者，處死刑或無期徒刑；處無期徒刑者，得併科新台幣
一千萬元以下罰金。
製造、運輸、販賣第二級毒品者，處無期徒刑或七年以上有期徒刑，得併科新台幣七
百萬元以下罰金。
製造、運輸、販賣第三級毒品者，處五年以上有期徒刑，得併科新台幣五百萬元以下
罰金。
製造、運輸、販賣專供製造或施用毒品之器具者，處一年以上七年以下有期徒刑，得
併科新台幣一百萬元以下罰金。
前四項之未遂犯罰之。
毒品危害防制條例第十八條
查獲之第一、二級毒品及專供製造或施用第一、二級毒品之器具，不問屬於犯人與否
，均沒收銷燬之；查獲之第三、四級毒品及製造或施用毒品之器具，無正當理由而擅
自持有者，均沒入銷燬之。但合於醫藥或研究之用者，得不予銷燬。
前項合於醫藥或研究用毒品或器具之管理辦法，由法務部會同行政院衛生署定之。
毒品危害防制條例第十九條
犯第四條至第九條、第十二條、第十三條或第十四條第一項、第二項之罪者，其供犯
罪所用或因犯罪所得之財物，均沒收之，如全部或一部不能沒收時，追徵其價額或以
其財產抵償之。
為保全前項價額之追徵或以財產抵償，得於必要範圍內扣押其財產。
犯第四條之罪所使用之水、陸、空交通工具沒收之。
懲治走私條例第二條
私運管制物品進口﹑出口逾公告數額者，處七年以下有期徒刑，得併科新台幣二十萬
元以下罰金。
以犯前項之罪為常業者，處三年以上十年以下有期徒刑，得併科新台幣三十萬元以下
罰金。第一項之未遂犯罰之。
第一項所稱管制物品及其數額，由行政院公告之。
